最高法院民事裁定　　　　　　　九十六年度台抗字第三一四號
再 抗告 人　和平萬壽開發股份有限公司
法定代理人　甲○○
代　理　人　吳至格律師
上列再抗告人因與基泰營造股份有限公司間聲請假處分事件，對
於中華民國九十六年二月二十七日台灣高等法院裁定（九十五年
度抗更(一)字第二八號），提起再抗告，本院裁定如下：
    主  文
原裁定廢棄，應由台灣高等法院更為裁定。
    理  由
按對於抗告法院之裁定再為抗告，僅得以其適用法規顯有錯誤為
理由，並經原法院之許可，且該許可以原裁定所涉及之法律見解
具有原則上之重要性者為限，民事訴訟法第四百八十六條第四項
、第五項定有明文。本件再抗告意旨謂：原裁定酌定假處分擔保
之金額，不以相對人因假處分可能遭受之損失為依據，而以其因
系爭承攬契約解除所受損害為準，適用法規顯有錯誤云云。核其
係以適用法規顯有錯誤為理由，且所涉及之法律見解即法院定假
處分擔保金額，應以何者為衡量標準，意義重大，有加以闡釋之
必要，故本件再抗告應予許可，合先敘明。
次查本件再抗告人主張相對人承攬伊發包坐落桃園縣大溪鎮美華
里茄苳坑五號和平萬壽寶塔結構新建工程（下稱系爭工程），因
施工進度嚴重落後，伊乃於民國九十四年三月十一日通知相對人
解除承攬契約，並將上開工程另行發包他人，詎相對人竟阻擾新
承包商進場施工，有定暫時狀態之必要，爰聲請台灣桃園地方法
院（下稱桃園地院）裁定准予假處分。經該院裁定駁回其聲請。
再抗告人不服，提起抗告。原法院以：再抗告人就本件請求及假
處分之原因，業據提出工程合約、信函及郵件回執等件為證。再
抗告人解約後，已限期要求相對人撤離施工人員及機具設備，惟
相對人仍繼續占用工地，妨害再抗告人對工地之占有管領及新承
包商之進場，則兩造就相對人是否有權占用工地有所爭執，且此
爭執狀態仍在繼續中，有定暫時狀態之必要。審酌相對人因再抗
告人解約，受有就未付工程款部分損失之預期利潤新台幣（下同
）三千八百四十五萬六千九百十二元、商譽損失五千零五十五萬
九千元、協力廠商分包合約解除損失費用六千零四十二萬四千八
百十一元，及雜項損失一億零七百八十九萬九千六百六十元，共
計二億五千七百三十四萬零三百八十三元。爰裁定廢棄桃園地院
之裁定，准再抗告人以二億五千七百三十四萬零三百八十三元或
同面額之遠東國際商業銀行無記名可轉讓定期存單供擔保後，相
對人不得占有或以任何方式妨害再抗告人對於系爭工程工地之占
有，並應將該工地上設置如原裁定附表所示器材、設備予以移除
。
查法院為命債權人供擔保後得假處分之裁定，該項擔保乃備賠償
債務人因假處分所受之損害，故法院定此項擔保額，應斟酌債務
人所應受之損害為衡量之標準。原法院未就相對人因假處分可能
遭受之損害予以調查審認，遽以相對人因再抗告人解除承攬契約
所受損害，作為酌定假處分擔保金額之依據，不無可議。又原裁
定准許假處分之裁定，附有命再抗告人供擔保之條件，該二者間
具有不可分之關係。原裁定命再抗告人供擔保部分，既無可維持
，則准許假處分部分自應併予廢棄。再抗告論旨，指摘原裁定違
背法令，求予廢棄，非無理由。
據上論結，本件再抗告為有理由。依民事訴訟法第四百九十五條
之一第二項、第四百七十七條第一項、第四百七十八條第二項，
裁定如主文。
中　　華　　民　　國　九十六　年　　五　　月　 十六 　日
                      最高法院民事第一庭
                          審判長法官  林　奇　福
                                法官  陳　國　禎
                                法官  陳　重　瑜
                                法官  陳　淑　敏
                                法官  王　仁　貴
      本件正本證明與原本無異
                                      書  記  官
中　　華　　民　　國　九十六　年　　六　　月　　一　　日
                                                      Ｋ
